臺灣新北地方法院板橋簡易庭民事簡易判決
110年度板簡字第2507號
原      告  劉懷湘  
被      告  林慶賢  
上列當事人間請求侵權行為損害賠償事件，本院於中華民國111
年8月1日言詞辯論終結，判決如下：
    主      文
被告應給付原告新臺幣貳拾柒萬元，及自民國一一一年六月一日
起至清償日止，按週年利率百分之五計算之利息。
訴訟費用新臺幣貳仟捌佰柒拾元由被告負擔。
本判決得假執行。
    事實及理由
一、原告主張：被告於110年3月2日12時54分許，駕駛車號000-0
    000號自用小客車，行經新北市○○區○○路○段00巷00號前時，
    因駕駛車輛疏於注意車前狀況之過失，不慎撞及原告所有，
    停放在該址之車牌號碼000-0000號自用小客車（下稱系爭車
    輛）而肇事（下稱系爭事故），致系爭車輛受損，致系爭車
    輛價值貶損新臺幣（下同）270,000元（下稱系爭損害），
    爰依侵權行為之法律關係請求被告賠償上揭損害，並聲明：
    被告應給付原告270,000元及自起訴狀送達翌日起至清償日
    止，按週年利率5％計算之利息。
二、被告則以：就原告主張伊需負肇事責任不爭執，但伊已與保
    險公司就系爭事故達成和解並簽立和解書，也已付出140,00
    0元維修費用，保險公司也向伊稱整件事情已經結束了等語
    ，資為抗辯，並聲明：原告之訴駁回。
三、得心證之理由：原告主張被告因駕駛車輛疏於注意車前狀況
    之過失，不慎撞及系爭車輛而生系爭事故，致系爭車輛受有
    系爭損害，事實，業據其提出道路交通事故當事人登記聯單
    暨道路交通事故初步分析研判表、台灣區汽車修理工業同業
    公會110年5月31日函（下稱系爭鑑定函）、和解書（下稱系
    爭和解書）影本等件為證（見本院卷第17至27頁），且有新
    北市政府警察局三峽分局111年6月21日新北警峽交字第1113
    672921號暨道路交通事故調查卷宗在卷可稽（見本院卷第49
    至78頁）。被告則以前揭情詞置辯，是本件應審究之事項厥
    為：㈠、系爭和解書效力為何？是否拘束原告?㈡、兩造是否
    有就系爭事故成立和解契約?㈢、原告就系爭車輛請求車輛價
    值減損有無理由?得請求數額為若干？茲析述如下：
㈠、系爭和解書效力為何？是否拘束原告?
  ⒈按解釋契約，應於文義上及論理上詳為推求，以探求當事人
    立約時之真意，並通觀契約全文，斟酌訂立契約當時及過去
    之事實、交易上之習慣等其他一切證據資料，本於經驗法則
    及誠信原則，從契約之主要目的及經濟價值作全盤之觀察，
    以為其判斷之基礎，不能徒拘泥字面或截取書據中一二語，
    任意推解致失其真意（99年度台上字第1421號判決、96年度
    台上字第2631號判決）；又被保險人因保險人應負保險責任
    之損失發生，而對於第三人有損失賠償請求權者，保險人得
    於給付賠償金額後代位行使被保險人對第三人之請求權，但
    其所請求之數額，以不逾賠償金額為限，保險法第53條第1
    項亦有明定。
　⒉經查，系爭和解書立和解書人欄位甲方為林慶賢、乙方為委
    託人劉懷湘（即原告）、受任人為新光產物，簽名蓋章欄位
    蓋有林慶賢及新光產物保險股份有限公司沙鹿分公司（下稱
    新光產險公司）章，惟未經原告簽名、用印，或附有原告委
    任新光產險公司之文書，和解條件欄位記載：一、由甲方賠
    償乙方車輛損壞修復費等一切財產及非財產損害共計14萬元
    整；……四、甲、乙雙方均拋棄其餘損害賠償請求權，及民刑
    事訴訟權利等內容（見本院卷第27頁），況新光產險公司業
    於系爭和解書簽立前通知被告就系爭事故已依保險契約給付
    維修費200,863元，被告得就該部分與新光產險公司協商等
    內容，有新光產險公司110年7月21日通知函可稽（見本院卷
    第87頁），是被告於簽立系爭和解書前應已知悉其係就系爭
    車輛維修費部分與新光產險公司和解。又依前開說明，被保
    險人因保險人應負保險責任之損失發生，而對於第三人有損
    失賠償請求權者，保險人得於給付賠償金額後代位行使被保
    險人對第三人之請求權，是新光產險公司既已受讓系爭車輛
    修理費用之損害賠償請求權，其自得以自己名義請求，毋庸
    以保戶名義請求，且原告並未出具委任狀或委任新光產險公
    司簽立系爭和解書，系爭和解書亦無原告簽名，可見系爭和
    解書之當事人應為新光產物公司及被告，雙方僅就系爭事故
    新光產險公司給付之車輛修理費用之範圍和解，原告既非系
    爭和解書之當事人，系爭和解書之效力自僅拘束新光產險公
    司及被告，與原告無涉。
㈡、兩造是否有就系爭事故成立和解契約?
　  如前所述，系爭和解書僅就系爭車輛修理費用部分由新光產
    險公司與被告達成和解，兩造間並未就系爭事故成立和解契
    約，是原告就系爭事故除系爭車輛維修費用因損害賠償請求
    權已讓與新光產險公司外，仍得就系爭事故所生其餘損害向
    被告求償。　
㈢、原告就系爭車輛請求車輛價值減損有無理由?　
　　按物被毀損時，被害人除得依民法第196條請求賠償外，並
    不排除民法第213條至第215條之適用。但依民法第196條請
    求賠償物被毀損所減少之價額，得以修復費用為估定之標準
    ，但以必要者為限（例如：修理材料以新品換舊品，應予折
    舊）。被害人如能證明其物因毀損所減少之價額，超過必要
    之修復費用時，就其差額，仍得請求賠償。最高法院77年度
    第9次民事庭會議決議(一)意旨可資參照。申言之，物之毀
    損在技術上雖經修復，但交易相對人往往因對於其是否仍存
    在瑕疵或使用期限因而減少，存有疑慮，導致交易價格降低
    ，此即所謂交易上貶值，被害人若能證明此貶損之存在，參
    照前揭民事庭會議決議意旨，應認其貶損之價額亦為物因毀
    損所減少之價額。本件原告主張系爭車輛雖修復完成，但該
    車價值貶損，計受有交易上貶損270,000元之損失乙節，業
    據提出系爭鑑定函為證（見本院卷第25頁），依該函所載鑑
    價結果為：二、系爭車輛於110年3月份未發生事故前之價值
    為1370,000元，於發生事故修復後之價值為新110,0000元，
    減損價值為270,000元，是原告向被告請求賠償之系爭車輛
    價值減損270,000元，洵屬有據。
四、末按給付無確定期限者，債務人於債權人得請求給付時，經
    其催告而未為給付，自受催告時起，負遲延責任。其經債權
    人起訴而送達訴狀，或依督促程序送達支付命令，或為其他
    相類之行為者，與催告有同一之效力；遲延之債務，以支付
    金錢為標的者，債權人得請求依法定利率計算之遲延利息；
    應付利息之債務，其利率未經約定，亦無法律可據者，週年
    利率為5％，民法第229條第2項、第233條第1項前段及第203
    條分別定有明文。本件起訴狀繕本於111年5月31日送達於被
    告，有本院送達證書可佐（見本院卷第47頁），揆諸前揭說
    明，原告自得請求被告給付自該狀送達翌日即111年6月1日
    起至清償日止，按週年利率5％計算之利息。
五、綜上所述，原告因系爭事故受有系爭損害，則原告依侵權行
    為法律關係，請求被告給付270,000元，及自起訴狀繕本送
    達翌日即111年6月1日起至清償日止，按週年利率5％計算之
    利息，為有理由，應予准許。
六、本件係就民事訴訟法第427條1項訴訟適用簡易程序所為被告
    敗訴之判決，爰依同法第389條第 1項第3款規定，職權宣告
    假執行。
七、訴訟費用負擔之依據：民事訴訟法第78條。本件訴訟費用額
    ，依後附計算書確定如主文所示金額。
中    華    民    國    111    年    8    月    19    日
                  臺灣新北地方法院板橋簡易庭
                               法  官  吳孟竹
計    算    書
項        目          金      額（新臺幣）      備    註
第一審裁判費               2,870元
合        計               2,870元
以上為正本係照原本作成。
如不服本判決，應於送達後20日內，向本院提出上訴狀並表明上
訴理由，如於本判決宣示後送達前提起上訴者，應於判決送達後
20日內補提上訴理由書（須附繕本）。
中    華    民    國    111    年    8    月    19    日
                               書記官  李庭君